【裁判字號】    89,中簡上,60
【裁判日期】    890822
【裁判案由】    公共危險
【裁判全文】
台灣台中地方法院刑事判決                        八十九年度中簡上字第六號
    上  訴  人  甲○○
    即  被  告
右上訴人因公共危險案件，不服台灣台中地方法院台中簡易庭八十九年度中交簡字第
八號中華民國八十九年一月四日第一審簡易判決（聲請案號：台灣台中地方法院檢察
署八十八年度偵字第二一八一九號），提起上訴，本院判決如左：
    主  文
上訴駁回。
甲○○緩刑年。
    事  實
一、甲○○於民國八十八年八月三十日晚上十時許，在台中市○○路好樂迪ＫＴＶ飲
    酒後（經血液酒精濃度測試為２４．７８ｕｇ＼ｍｌ），明知其已反應遲鈍而不
    能安全駕駛動力交通工具，猶於同年月三十一日凌晨一時許，騎乘車牌號碼ＮＱ
    Ｄ─８６６號機車，由台中市○○路直行，往青海路方向行駛，行經台中市○○
    路與成都路交岔路口時，本應注意減速慢行，並遵守燈光號誌之指示前進，且機
    車行駛時，駕駛人應注意車前狀況，並隨時採取必要之安全措施，且依當時情形
    並無不能注意之情事，竟疏未注意交通號誌已轉為黃燈應減速準備停車，仍加速
    通過路口，致撞及騎乘車牌號碼ＳＸＵ─０１１號機車由台中市○○路往重慶路
    方向行駛，至台中市○○路與文心路口欲左轉文心路行駛之丙○○，使丙○○受
    有頭部外傷合併腦震盪、臉部撕裂傷及右眼球挫傷等傷害。
二、案經陳美惠訴由台中市警察局第四分局報告臺灣臺中地方法院檢察署檢察官偵查
    起訴。
    理  由
一、訊據上訴人甲○○矢口否認有何前揭犯行，辯稱車禍發生當時，距喝酒時間已有
    一段時間，況其僅飲用二杯啤酒，應未超過安全駕駛之界線；且當時其確有看到
    綠燈，而行車號誌是綠燈變黃燈，才加速騎過去，其發現丙○○時有煞車，但沒
    有煞住，車速應該不是七十公里云云。惟查：
  （一）右揭犯罪事實，業據被害人丙○○於警訊中指述：「我當時騎乘車號ＳＸＵ
        －０１１輕機車與騎重機車ＪＲＩ－５７２乙○○於成都路等燈亮，待綠燈
        時原要由成都路直行左轉文心路三段（往北方向）我行駛右側而乙○○行駛
        左側，行駛至文心路成都路口中央時見左側乙○○減速而我尚未反應減速時
        已見左側有部機車ＮＱＤ－８６６闖紅燈由快車道行駛而與我追撞。」等語
        甚詳，核與證人乙○○於警訊時證稱：「我當時騎乘車號ＪＲＩ－５７２與
        車號ＳＸＵ－０１１於台中市○○路○段成都路口（成都路上）綠燈亮時要
        由成都路直行後左轉文心路四段方向行駛，我於左側丙○○於右側同行，車
        輛行駛至文心路成都路近路中央時中左側有部重機車ＮＱＤ－８６６（經警
        提示駕駛人甲○○闖紅燈直奔文心路三段往二段方向）我見狀立即減緩車速
        等ＮＱＤ－８６６經過後前行，而丙○○所騎ＳＸＵ－０１１在我右後側行
        駛等ＮＱＤ－８６６經過我前方後即聽到右側車禍碰撞聲，待回頭看已看見
        兩部ＳＸＵ－０１１與ＮＱＤ－８６６機車倒車，兩人亦倒地。」等語、於
        偵查中證稱：「我們行經現場路口，已變綠燈我們路口沒有左轉燈，另一個
        車道的車子均已停下來，我們騎到路口，被告卻從另向車道很快的自快車道
        騎出來撞到我們」等語及本院調查中證稱：「我是看成都路上的號誌綠燈才
        騎過去，騎到與文心路路口有習慣先煞住車再看路口，我有看到被告騎車衝
        過來，車速約七十公里左右，丙○○在我的右側，可能因視線擋住沒有看到
        甲○○的車所以沒有煞車而被撞，我當時車速約三十公里左右。」等語相符
        ，且依上訴人所騎乘之車牌號碼ＮＱＤ─８６６號機車係車頭毀損，而被害
        人所騎乘之車牌號碼ＳＸＵ－０１１號係左側車身毀損等車損狀況及撞擊地
        點係在台中市○○路與成都路交岔路口正中心點等情研判，上訴人應係見行
        車號誌已由黃燈變換為紅燈，其為急速通過而闖越紅燈，顯已違反號誌指示
        。
  （二）復查，上訴人經送醫後，其血液酒精濃度測試值為２４．７８ｕｇ＼ｍｌ，
        依據內政部警政署發布之酒精濃度計算公式換算結果，其吐氣酒精濃度值為
        ０．１２３９ｍｇ＼ｌ，雖未達道路交通安全規則第一百十四條第二款規定
        ：「汽車駕駛人飲酒後吐氣超過每公升○．二五毫克以上者，不得駕車。」
        之標準，惟該法條係基於酒精對人體中樞神經系統有麻醉作用，為維護安全
        駕駛，而為之禁止規定，而按刑法第一百八十三條之三之罪，本質上係屬抽
        象危險犯，其立法目的在防杜因酒後駕駛動力交通工具而造成侵害他人生命
        身體之危險，是本件上訴人於駕車之前既有飲酒，且其酒精濃度之測試時間
        已距車禍發生時間達一小時餘，其測得之酒精濃度與車禍發生時之酒精濃度
        已有所相當之差距，況亦有車禍之具體危險發生，已將規範之抽象危險具體
        化，故上訴人明知服用酒類後已反應遲鈍，且實際造成被害人丙○○受傷，
        益徵上訴人已達不能安全駕駛之狀態甚明。
  （三）此外，復有照片四幀、事故現場圖及道路交通事故調查報告表、酒精濃度檢
        驗單各乙紙在卷可參。本件事證明確，上訴人犯行，堪以認定。
二、核上訴人甲○○所為，係犯刑法第二百八十四條第一項前段之過失傷害罪及同法
    第一百八十五條之三之服用酒類，不能安全駕駛動力交通工具而駕駛罪。上訴人
    所犯上開二罪，犯意各別，行為不同，應分論併罰。原審以上訴人罪證明確，適
    用刑事訴訟法第四百四十九條第一項前段、第四百五十四條第二項，道路交通管
    理處罰條例第八十六條第一項，刑法第一百八十五條之三、第二百八十四條第一
    項前段、第五十一條第五款、第四十一條、罰金罰款提高標準條例第一條前段、
    第二項之規定，判決上訴人服用酒類，不能安全駕駛動力交通工具而駕駛，處有
    期徒刑二月；又過失傷害人，處有期徒刑三月，並定其應執行刑及諭知易科罰金
    之折算標準，其認事用法並無違誤（道路交通管理處罰條例第八十六條第一項應
    係贅引，附此敘明），量刑亦屬允洽，應予維持，上訴人之上訴並無理由，應予
    駁回。末查，被告前未曾受有期徒刑以上刑之宣告，有臺灣高等法院被告全國前
    案紀錄表附卷可稽，其因疏於注意致罹刑章，犯後復與告訴人達成和解，賠償告
    訴人所受損害，有和解書在卷足憑，經此次起訴審判，當能知所警惕，信無再犯
    之虞，本院認所宣告之刑，以暫不執行為適當，併予宣告緩刑三年，以啟自新。
據上論斷，應依刑事訴訟法第四百五十五條之一第一項、第三項、第三百六十八條，
刑法第七十四條第一款，判決如主文。
本案經檢察官黃俊鳴到庭執行職務。
中      華      民      國    八十九    年      八      月    二十二    日
                                      臺灣臺中地方法院刑事第四庭
                                          審判長法  官  蕭  志  鋒
                                                法  官  卓  進  仕
                                                法  官  許  月  馨
右正本證明與原本無異。
不得上訴。
                                                書記官
中      華      民      國    八十九    年      八      月    二十二    日
附錄本案論罪科刑法條全文：
刑法第一百八十五條之三：
服用毒品、麻醉藥品、酒類或其他相類之物，不能安全駕駛動力交通工具而駕駛者，
處一年以下有期徒刑、拘役或三萬元以下罰金。
刑法第二百八十四條第一項：
因過失傷害人者，處六月以下有期徒刑、拘役或五百元以下罰金。致重傷者，處一年
以下有期徒刑、拘役或五百元下罰金。


司法院資訊處製作；財團法人民間司法改革基金會備份。
